【裁判字號】    99,易,1353
【裁判日期】    990913
【裁判案由】    竊盜
【裁判全文】
臺灣高雄地方法院刑事判決              99年度易字第1353號
公  訴  人  臺灣高雄地方法院檢察署檢察官
被      告  乙○○
上列被告因竊盜案件，經檢察官提起公訴（99年度偵字第14444
號），本院判決如下：
    主  文
乙○○犯竊盜罪，累犯，處有期徒刑肆月。又犯攜帶兇器竊盜未
遂罪，累犯，處有期徒刑伍月，未扣案之Ｔ型扳手壹支沒收。又
犯攜帶兇器竊盜罪，累犯，處有期徒刑捌月，上開未扣案之Ｔ型
扳手壹支沒收。應執行有期徒刑壹年肆月，未扣案之Ｔ型扳手壹
支沒收。
    事  實
一、乙○○前因違反毒品危害防制條例案件，經本院以95年度簡
    字第7135號判處有期徒刑2 月，並經本院以96年度簡上字第
    249 號駁回上訴確定，嗣因中華民國九十六年罪犯減刑條例
    施行，復經本院以96年度聲減字第5306號裁定減為有期徒刑
    1 月，並於民國96年10月24日易科罰金執行完畢。詎其猶不
    知警惕，於前案受有期徒刑執行完畢後，5 年以內分別再為
    下列行為：
  (一)於99年3 月1 日晚間9 時許，意圖為自己不法之所有，基於
    竊盜之犯意，先騎乘其母所有之車號L8N-269 號機車，至高
    雄市苓雅區○○○路305 號「享溫馨KTV」 停車場內停放後
    ，徒步前往建國一路200 巷2 弄3 號地下室停車處，以上開
    機車鑰匙插入鎖頭強力扭轉之開啟方式，將丙○所有停放在
    該處之車號8GG-909 號重機車之車把（龍頭）及置物箱鎖頭
    破壞並開啟（毀損部分未據告訴），發動車號8GG-909 號重
    機車竊取得手後騎乘離去。
  (二)再於同日晚間11時23分許，另意圖為自己不法之所有，基於
    加重竊盜之犯意，攜帶其所有客觀上足以對人之身體安全構
    成威脅，足供兇器使用之Ｔ型扳手1 支（未扣案），騎乘甫
    竊得前述車號8GG-909 號重機車，前往高雄縣大寮鄉○○路
    ○ 段13號1 樓停車場內，持前開車號L8N-269 號機車鑰匙，
    以同前之開鎖方式，著手將甲○○停放該處車號ZX-7939 號
    自小客車（馬宇明所有由甲○○使用）車門及後車廂鎖頭破
    壞開啟並搜尋其內財物（毀損部分未據告訴），惟未發現貴
    重物品，致未竊得車號ZX-7939 號自小客車內財物而未遂。
  (三)詎其心有不甘，見前述車號ZX-7939 號自小客車旁，停放有
    丁○○所有車號558-CCY 號重機車，旋於同日晚間11時23分
    稍後某時，另意圖為自己不法之所有，基於加重竊盜犯意，
    改持所攜帶之上開Ｔ型扳手，以同前之開鎖方式發動機車（
    毀損部分未據告訴），竊取車號558-CCY 號重機車得手。惟
    經以電話查詢，無人願意收購其所竊上開贓車，乃將其騎乘
    前來即所竊前述車號8GG-909 號重機車棄置現場，改騎所竊
    車號558-CCY 號重機車返回上址「享溫馨KTV」 停車場，並
    將車號558-CCY 號重機車棄置該處，換騎原騎乘之車號L8N-
    269 號機車離去。嗣因丙○、甲○○、丁○○分別發現車輛
    失竊而報警處理，經警調閱監視錄影畫面，循線查獲上情。
二、案經高雄市政府警察局苓雅分局報請臺灣高雄地方法院檢察
    署檢察官偵查起訴。
    理  由
一、證據能力之判斷─
    本判決所引用據以認定事實之各項證據（含傳聞證據、非傳
    聞證據及符合法定傳聞法則例外之證據）之證據能力，均經
    當事人於本院審理中同意作為證據（見本院審易卷第17頁）
    ，且當事人對於具有傳聞性質之證據，已於本院調查證據時
    知悉內容，而未於言詞辯論終結前聲明異議。本院審酌各該
    證據作成之客觀環境及條件，並無違法不當取證或顯不可信
    之情形，作為證據使用均屬適當，依刑事訴訟法第159 條之
    5 之規定，均得作為證據，合先敘明。
二、認定事實所憑證據及理由─
  (一)前揭事實，業據被告乙○○於本院審理中，全部坦認不諱（
    見本院審易卷第15-16 頁、易字卷第45-46 、48、52-57 頁
    ），且經被害人丙○、甲○○、丁○○於警詢中指訴明確（
    見警卷第7-13頁），互核大致相符。並有上開機車、自小客
    車車籍查詢資料、協尋電腦輸入單、失車唯讀案件基本資料
    、員警採證照片、調閱監視錄影畫面之翻拍照片、乙○○戶
    籍查詢資料、電子地圖附卷可稽（見警卷第16-33 、36頁、
    本院易字卷第28-31 、40、61-62 頁）。被告於本院審理中
    之自白，既有上開卷證可資佐證，足認確與事實相符，自堪
    採為論科之依據。
  (二)公訴意旨雖認被告如事實欄一、(一)所示即於竊取丙○所有之
    車號8GG-909 號機車時，亦有攜帶Ｔ型扳手，並持以破壞該
    機車之龍頭鎖而竊取得手等情（見起訴書犯罪事實欄一、(一)
    所載）。惟被告已於本院審理中否認其於該次竊盜時有攜帶
    Ｔ型扳手，並供稱係以車號L8N-269 號機車鑰匙，插入車號
    8GG-909 號重機車龍頭鎖內，用力轉動而開啟發動等語（見
    本院易字卷第48頁），參以證人即車號8GG-909 號機車之車
    主丙○於本院審理中亦證稱：該機車龍頭鎖被撬的很大洞，
    可能是用鑰匙撬的，如果是螺絲起子撬的會更大洞等語（見
    本院易字卷第48頁），核與被告上開供述相符。而公訴意旨
    認被告於行竊車號8GG-909 號重機車時，亦有攜帶Ｔ型扳手
    等情，除被告於偵查中自白外，並未提出其他補強證據以資
    佐證，依刑事訴訟法第156 條第2 項之規定，不得以被告於
    偵查中就此部分之自白，作為對其不利認定之唯一證據，依
    罪疑惟有利於被告認定之原則，僅能依被告於審判中之自白
    ，認其竊取車號8GG-909 號之重機車時，尚未攜帶Ｔ型扳手
    ，僅係以車號L8N-269 號之機車鑰匙開啟發動，而不得遽為
    更不利之認定。
  (三)綜上所述，本件事證已明，被告上開犯行，均堪認定，應予
    依法論科。
三、論罪科刑之理由─
  (一)按刑法第321 條第1 項第3 款之攜帶兇器竊盜罪，以行為人
    攜帶兇器竊盜為其加重條件，此所謂兇器，其種類並無限制
    ，凡客觀上足對人之生命、身體、安全構成威脅，具有危險
    性之兇器均屬之，且祇須行竊時攜帶此種具有危險性之兇器
    為已足，不以攜帶之初有行兇之意圖為必要（最高法院79年
    臺上字第5253號判例意旨參照）。本件被告如事實欄一、(二)
    、(三)所示即行竊車號ZX-7939 號自小客車、558-CCY 號重機
    車時所攜帶之Ｔ型扳手，既可用於插入自小客車及機車鎖頭
    予以破壞而開啟，應為金屬堅硬銳器，客觀上顯屬足以對人
    之身體構成威脅之兇器無疑。又縱其於行竊車號ZX-7939 號
    自小客車之車內財物時，並未使用Ｔ型扳手開啟門鎖，然其
    於行竊時既有攜帶，仍應成立刑法第321 條第1 項第3 款之
    攜帶兇器竊盜罪。
  (二)次按已著手於犯罪行為之實行而不遂者，為未遂犯，刑法第
    25條第1 項規定明確。被告如事實欄一、(二)所示即行竊車號
    ZX-7939 號自小客車之車內財物時，既已破壞車門及後車廂
    鎖頭並搜尋其內財物，顯已著手於竊盜行為，僅未發現貴重
    物品，致未竊得財物，自屬竊盜未遂。至其雖於事後將所竊
    如事實欄一、(一)、(三)所示車號8GG-909 號、558-CCY 號機車
    分別棄置，惟其於行竊當時既已分別騎乘各該機車離開現場
    ，已在其支配管領之下，均已達竊盜既遂甚明。
  (三)核被告乙○○所為：如事實欄一、(一)所示部分，係犯刑法第
    320 條第1 項之普通竊盜罪；如事實欄一、(二)所示部分，係
    犯刑法第321 條第2 項、第1 項第3 款之攜帶兇器竊盜未遂
    罪，爰依同法第25條第2 項之規定，按既遂犯之刑減輕之；
    如事實欄一、(三)所示部分，則係犯刑法第321 條第1 項第3
    款之攜帶兇器竊盜罪。公訴意旨認被告如事實欄一、(一)所示
    部分亦係犯刑法第321 條第1 項第3 款之攜帶兇器竊盜罪，
    起訴法條容有未恰，惟因基本社會事實同一，本院自得變更
    法條而為有罪判決。被告如事實欄(一)所示之竊盜犯行，與其
    後所為如事實欄一、(二)、(三)所示之竊盜犯行，時空並非密接
    ；如事實欄(三)所示犯行，則係因事實欄一、(二)所示犯行未能
    竊得財物，另行起意而為行竊，業據其供明在卷（見偵卷第
    14頁），所犯上開三罪，犯意各別，應予分論併罰。又被告
    前有如事實欄所載之犯罪科刑及執行情形，有臺灣高等法院
    被告前案紀錄表在卷可按（見本院易字卷第63-64 頁），其
    於受徒刑之執行完畢後，5 年以內故意再犯本件有期徒刑以
    上之三罪，均屬累犯，應依刑法第47條第1 項之規定，分別
    加重其刑，並就如事實欄一、(二)所示之攜帶兇器竊盜未遂罪
    部分，先加（累犯）後減（未遂犯）之。
  (四)爰審酌被告有違反毒品危害防制條例之前案紀錄，素行欠佳
    ，且年值青壯，不思循正當途徑賺取所需，竟以破壞被害人
    丙○、甲○○及丁○○上開車輛鎖具之方法，分別竊取各該
    機車及行竊自小客車之車內財物，使被害人無端負擔修繕費
    用，造成被害人財產損失，危害社會治安，本應予以重懲；
    ；惟衡以其於本院審理時尚能坦承犯行，並表示願向被害人
    道歉認錯，犯罪後態度尚非過劣，所竊機車價值雖高，終已
    尋回，損失幸非過鉅，被告之教育程度為高職畢業，從事倉
    庫管理，經濟狀況尚可，有警詢受詢問人基本資料表在卷可
    參（見警卷第1 頁），及其犯罪動機、目的手段、所生危害
    等一切情狀，分別量處如主文所示之刑，並定其應執行之刑
    ，以示儆懲。
  (五)未扣案之Ｔ型扳手1 支，屬被告所有於如事實欄一、(二)、(三)
    所示加重竊盜罪所攜帶之兇器，業據其供明在卷（見偵卷第
    13頁），雖未扣案，惟無證據證明業已滅失，應依刑法第38
    條第1 項第2 款之規定，於各該罪刑項下，均予宣告沒收。
    至其行竊時所用車號L8N-269 號機車鑰匙，則屬車主即被告
    之母所有，因非被告所有，依法不得宣告沒收，併予敘明。
據上論斷，應依刑事訴訟法第284 條之1 、第299 條第1 項前段
、第300 條，刑法第320 條第1 項、第321 條第1 項第3 款、第
2 項、第47條第1 項、第25條第2 項、第38條第1 項第2 款、第
51條第5 款，刑法施行法第1 條之1 ，判決如主文。
本案經檢察官鄧怡君到庭執行職務。
中    華    民    國    99    年    9     月    13    日
                  刑事第十六庭  法  官  林柏壽
以上正本係照原本作成。
如不服本判決，應於收受判決後10日內向本院提出上訴書狀，並
應敘述具體理由。其未敘述上訴理由者，應於上訴期間屆滿後20
日內向本院補提理由書（均須按他造當事人之人數附繕本）「切
勿逕送上級法院」。
中    華    民    國    99    年    9     月    13    日
                                書記官  洪嘉慧
附錄本案論罪科刑法條：
刑法第320 條第1 項（普通竊盜罪）
意圖為自己或第三人不法之所有，而竊取他人之動產者，為竊盜
罪，處5 年以下有期徒刑、拘役或5 百元以下罰金。
刑法第321 條（加重竊盜罪）
犯竊盜罪而有左列情形之一者，處6月以上、5年以下有期徒刑：
一、於夜間侵入住宅或有人居住之建築物、船艦或隱匿其內而犯
    之者。
二、毀越門扇、牆垣或其他安全設備而犯之者。
三、攜帶兇器而犯之者。
四、結夥三人以上而犯之者。
五、乘火災、水災或其他災害之際而犯之者。
六、在車站或埠頭而犯之者。
前項之未遂犯罰之。

司法院資訊處製作；財團法人民間司法改革基金會備份。
